# 陈版及各位高人，这是啥意思：或有对价为权益性质的，不进行会计处理

提问人：lxch119 时间：2016-10-11 12:33:02
企业合并准则讲解里面：购买日后 12 个月内出现对购买日已存在情况的新的或者进一步证据而需要调整或有对价的，应当予以确认并对原计入合并商誉的金额进行调整；其他情况下发生的或有对价变化或调整，应当区分以下情况进行会计处理：或有对价为权益性质的，不进行会计处理。或有对价为权益性质的，不进行会计处理。 是啥意思？

回答人：chenyiwei
因为根据《企业会计准则第 37 号——金融工具列报》的规定，企业（发行方）不确认自身权益工具的后续公允价值变动。所以如果该或有对价对购买方而言属于权益工具的，自然就在结算前不用进行会计处理了。

提问人：zengfengxia 时间：2016-10-13 14:39:18
陈版，实务中有或有对价为权益工具的案例吗？

回答人：chenyiwei
至少我没有实际见到过。

提问人：lxch119 时间：2016-10-23 23:24:00
陈版主，A公司收购B公司股权，约定收购当年及未来两个年度的净利润，如果达不到，B公司原股东给予A公司补偿。 收购当时预计可以达到承诺业绩，实际未达到，年底可以确认将收到补偿款。 A公司应当确认投资收益？

回答人：chenyiwei
一般是作为营业外收入。但不要忘记同时对B公司的投资（个别报表层面）和商誉及可辨认资产（合并报表层面）进行减值测试并从严把握。一般不应出现所确认的商誉等资产减值损失小于或有对价公允价值变动收益的情况。

提问人：2ndf_kai 时间：2017-04-17 23:29:24
请教陈版，我在 17 年轻一上看到这样一个例子： A公司为上市公司， 16 年 1231 收购B公司60%股权，非同一控制。 1 ）收购当日支付银行存款 5000 万； 2 ）以B公司 17 年利润的 2 倍为基础支付第二期收购价款； 3 ）若 17 年B公司利润不足 1000 万元，则B公司原股东以所持A公司股权无偿赠与给A公司，其公允价值为 600 万元。
A公司在购买日判断B公司 17 年净利润 800 万元为最佳估计数。购买日分录如下： 借：长期股权投资 7200 贷：银行存款5000 预计负债 1600 资本公积 600
字面上意思是在不足 1000 万元的情况下，A将收到其他股东的无偿赠与，这个赠与值 600 万元。不像“正常”预计负债这样好理解。 请问这 600 万元是权益性质的或有对价吗？如果是权益性质的或有对价，该如何理解这 600 的资本公积？

回答人：chenyiwei
不恰当。首先不清楚预计负债 1600 万元怎么来的？其次无偿赠与股权并不是权益性质，而是一项金融资产性质，所以其公允价值变动应当计入损益。这种情况更应当看作以 5000 万元取得公允价值为 5600 万的 100 ％股权。

提问人：geowalker 时间：2017-05-18 18:00:20
那在 6 楼的例题里，未来可能无偿收到股权者并不是权益性证券发行者，为何也不能调整公允价值变动呢？这个未来可能收取的股权实际上不是一项金融资产吗？
另外，无偿收取无关联关系的其他股东对子公司的股权，这为什么计入资本公积而不是营业外收入呢？
谢谢

回答人：chenyiwei
该交易对A而言实际上是收回自身股份。同时也因为是回购自身股份，所以按权益*易原则处理。

提问人：lcg9808 时间：2017-10-11 21:20:04
陈版，请问这里为什么是回购自身股份？按我的理解，这里应该是B的原股东把其持有对B的股权无偿赠与A，不属于回购自身股份吧。

回答人：chenyiwei
目前实务上的操作一般是根据实际利润与承诺利润的差额除以当初收购时上市公司的新股发行价格确定需收回的股份数量，上市公司以 1 元或 0 元的名义价格回购这部分自身股份。

提问人：woshiguanggao 时间：2018-07-19 11:54:13
1 、陈老师，您这句话是否可理解为如果或有对价不是购买方自身的股权或股票，而是购买方子公司的股权或不相关的第三方的股权，那或有股权就不属于权益性质的，购买日后股权公允价值发生变化就应该进行相应会计处理；如果或有对价是购买方自身的股权或股票，就属于权益性质的，购买日后股权公允价值发生变化不进行会计处理？ 2 、另外，在购买日不管或有对价是否属于购买方自身的权益工具，都需要在购买日根据最佳估计数确认或有对价价值？如果不是购买方的权益工具就确认一项金融资产，调减长期股权投资成本？如果是购买方的权益工具，应该怎么账务处理？

回答人：chenyiwei
1 、不能仅仅依据或有对价的结算形式判断其属于购买方的权益还是负债，应结合金融工具列报准则对金融负债和权益工具区分的规定判断。 2 、实务中或有对价作为购买方权益工具的案例极其少见。